# 陈版，在建工程土地使用权会计处理问题，求解答

提问人：diaoyangbin 时间：2015-09-28 22:47:24
新成立企业，企业房产正在建设，为建设房产的土地使用权出让金等是否直接计入在建工程？还是土地使用权作为无形资产单独核算，计提摊销，摊销计入在建工程？谢谢

回答人：chenyiwei
应是后者。

提问人：cyangmai 时间：2018-02-23 23:19:33
请问陈版，土地摊销入在建工程，有上市公司使用的实际案例吗？

回答人：chenyiwei
抱歉，没有专门统计过，而且仅仅从年报中公布的财务数据也无法确定是如何处理的。